臺灣高等法院臺中分院刑事裁定　　　　　　　　　　九十四年度交抗字第七二號
　　抗告人即
　　受處分人　 甲○○○○合國際有限公司 設台中市○○○路○段一六０號三六樓
　　代 表 人　 郭政錩
右列抗告人因聲明異議案件，不服臺灣台中地方法院中華民國九十三年十二月三十一
日所為裁定（九十三年度交聲字第六七六號）提起抗告，本院裁定如左：
    主　　  文
抗告駁回。
    理 　　 由
一、抗告意旨略以：抗告人代表人確有放置故障三角標誌，警員卻故意不將標誌拍照
    ，另抗告人代表人持有拖吊者印有地址、電話之紙片，可見拖吊時抗告人代表人
    有在現場，當時有報案，受理報案之警員也有到場等語。
二、按汽車駕駛人停車時，在設有禁止臨時停車標誌、標線之處所停車者，處新台幣
    六百元以上一千二百元以下罰鍰，道路交通管理處罰條例第五十六條第一項第四
    款定有明文，復依違反道路交通管理事件統一裁罰標準表規定，逾期十五日以上
    三十日以內者，處罰鍰新臺幣一千一百元整。經查，本件抗告人甲○○○○合國
    際有限公司所有之車號號自小客車於九十二年十月三日十七時四十一分許，在台
    北市○○路○段處為台北市政府警察局交通警察大隊舉發「在劃有黃線路段停車
    （引擎熄火）」違規等情，有掌電字第Ａ３Ｎ９１１３６４號舉發通知單、違規
    採證相片四幀及台北市政府警察局交通警察大隊九十三年二月十九日北市警交大
    三字第０９３６３６１５０００號函等在卷可稽，另證人即本件舉發員警謝政良
    於原審到庭結證：本件是我舉發的。我們是接到勤務中心的通報，我個人是帶三
    、四輛拖吊車，違規人是停放在黃線的地方，但是引擎熄火，駕駛人不在車上，
    我們就把它拖吊，拖吊整個過程受處分人 (即抗告人）都不在場。我們是拖離現
    場，我們接到線報說有人在攔車。我們是看到受處分人坐計程車，他說他人到場
    ，我們不應該拖吊。我們就跟他陳述拖吊的情形，但是他沒辦法接受。我們就請
    他依申訴管道申訴。受處分人都已經申訴好幾次，理由好多種，但今天是第一次
    說他是因為車子沒電。當時確實沒有故障標誌。如果車輛是故障，必須擺放三腳
    架，否則我們會 (誤載不會）去拖吊。如果車子是假的故障，我們也會跟保管場
    的人提醒，駕駛人來領車的時候，是否有因為故障情形，但是本件駕駛人領車的
    時候都沒有前述故障的情形」等語（見原審法院九十三年十月二十七日庭訊筆錄
    ），原審審酌上情認ＤＪ─７２６０號自小客車於警方取締執行拖吊時車已熄火
    違規停放且駕駛人未在現場，受處分人 (即抗告人 )違規屬實，原處分機關援引
    右開規定裁罰，並無不當，受處分人 (即抗告人 )以車子因為突然失電，致使無
    法繼續行駛，便和友人一起拖至路旁，黃線區域，電請車廠前來處理，未料，此
    時警察和拖車就前來拖吊，我們在現場阻止其拖車，他們就夥同八名拖吊大漢前
    來恐嚇，不給拖吊，就是妨害公務來威脅我們，後來警察是用騙的，告訴我們先
    拖走沒關係，不會罰，不必交錢，拖去離這不遠，等車廠來再想辦法去領車，於
    是當場拿一些拖吊地址小紙片給我們等為由聲明異議無理由，駁回抗告人之聲明
    異議，業於理由中敘述綦詳，核無不當。抗告人雖以右開事由抗告，並舉證人陳
    鴻明為證，證人陳鴻明於本院且證述：我與代表人一起開車，後來車子壞掉我們
    二人把車子推到旁邊，我們有打電話請人幫我們修車，後來就遇到警察拖吊，當
    時我們有放三腳架，但放在離車子比較遠的地方，拖吊時我在打電話，代表人有
    在現場等語，然證人謝政良於本院仍證稱：我到達現場並沒有發現三腳架，現場
    沒有看到車子有故障的情形，也沒有看到抗告人之代表人在現場，拖吊離現場約
    五百公尺，聽說當事人有坐計程車去攔車，我接獲消息才去現場處理，我到達時
    有對當事人解釋，因為車子已經拖離現場，依規定應該拖到拖吊場去等語，另證
    人即執行拖吊之謝凱勳於本院結稱：經鈞院提示現場照片，我有拖過ＤＪ─７２
    ６０自小客車，拖吊時車主沒有在現場，如果車主在場，我們就不執行拖吊，一
    般拖吊程序，如果還在作業中，車主來了之後我們就不會將車子拖吊走，如果拖
    吊的作業已經完畢，我們就將車子拖吊至保管場等語，參酌抗告人於申訴時係以
    後輪胎壓不足始臨時停車 (見卷附申訴書影本 )，嗣以行駛中突然沒電為由聲明
    異議，所述不一，ＤＪ─７２６０自小客車於該時是否故障即非無疑，而卷附照
    片顯示停放現場並無三角架，亦無抗告人代表人在現場，尚難以證人陳鴻明之證
    述及抗告人代表人持有托吊者印有地址、電話之紙片，遽認ＤＪ─７２６０自小
    客車係故障始臨時停放，有置放三腳架，抗告人代表人於托吊時有在現場，核抗
    告人右開抗告並無理由，應予駁回。又本院依職權函查報案後前往處理警員之姓
    名，經台北市政府警察局北市警勤字第○九四三三七四六八○○號函覆因勤務指
    揮中心ＤＢ主機於九十三年三月十四日發生無法正常運作情事，經查係資料庫硬
    碟故障，經搶修修復，惟仍有．．．而無法回復，經調取本案相關報案、處理紀
    錄，查無資料，因此無法提供，矧依抗告人代表人所述報案後前往處理之警員並
    非在拖吊之第一現場到場，其就ＤＪ─７２６０自小客車是否故障，有無擺放三
    角架之爭議，是否清楚，亦非無疑，併予敘明。
三、據上論斷，應依道路交通案件處理辦法第二十六條、刑事訴訟法第四百十二條，
    裁定如主文。
中      華      民      國      九十四      年    四    月    二十七    日
                                    臺灣高等法院臺中分院刑事第九庭
                                          審判長法　官  陳　筱　珮
                                                法　官　張　國　忠
                                                法　官  康　應　龍
右正本證明與原本無異。
不得再抗告。
                                                書記官  許　書　瑜
中　　　華　　　民　　　國　　　九十四　 年　　  四　     月 二十九   日
                                                                        Ｉ
